【裁判字號】    95,交聲,1359
【裁判日期】    950926
【裁判案由】    交管條例聲異
【裁判全文】
臺灣板橋地方法院交通事件裁定        95年度交聲字第1359號
原處分機關  交通部公路總局臺北區監理所板橋監理站
異  議  人
即受處分人  甲○○
上列異議人即受處分人因違反道路交通管理處罰條例案件，對於
交通部公路總局臺北區監理所板橋監理於中華民國九十五年七月
二十四日所為之板監裁字裁四一－Ｃ00000000號裁決，
聲明異議，本院裁定如下：
    主  文
異議駁回。
    理  由
一、聲明異議意旨略以：三重市○○路臺北科技城前方有工業區
    自行設立之手動燈光號誌，伊行經該交岔路口時，因機車欲
    左轉進入工業區皆由管理員引導進入工業區，當天被拍照時
    取景擋住管理員引導的手勢與人員，欲陷伊於罪，不服原處
    分，爰聲明異議等語。
二、按汽車駕駛人，行經有燈光號誌管制之交岔路口闖紅燈者，
    處新臺幣（下同）一千八百元以上五千四百元以下罰鍰，且
    違反該規定者，記違規點數三點，道路交通管理處罰條例第
    五十三條第一項及第六十三條第一項第三款分別定有明文。
三、經查，受處分人即異議人甲○○於九十五年六月五日上午八
    時二十三分許，駕駛車牌號碼ＯＹＱ－六四七號重型機車，
    行經設有燈光號誌管制之臺北縣三重市○○路八十三巷與八
    十八巷之交岔路口時，闖紅燈左轉，經臺北縣政府警察局三
    重分局二重派出所員警陳昌業拍照舉發，並制發臺北縣政府
    警察局北縣警交字第Ｃ00000000號舉發違反道路交
    通管理事件通知單，經異議人提出申訴，原處分機關仍依道
    路交通管理處罰條例第五十三條第一項第一款、第六十三條
    第一項第三款（裁決書漏載第三款）裁罰一千八百元，並記
    違規點數三點之事實，業據證人即制單舉發之員警陳昌業到
    院具結證述：當時我站在光復路八十三巷口停止線旁，光復
    路一段往光復路二段方向，當時路口號誌是紅燈，所有車輛
    都停下來，我看到二部機車越過雙黃線，左轉進入八十八號
    ，我當時準備相機拍照，無法攔停，所以拍照舉發，這張相
    片總共舉發一部機車，就是異議人的車輛，因為另外一台機
    車車牌號碼看不清楚，照片中的小客車當時沒有注意到它的
    行進方向，所以不知道有無違規，沒有舉發；光復路一段這
    一區全部都是工業區，也有一些商家；當時是執行路檢勤務
    ，所以沒有指揮交通；當天有二位大樓或工業區管理員在停
    止線指揮交通，一位是在八十三巷口，就是我站立位置旁邊
    ，另外一位是在八十八號停止線前，他們主要是在站在路口
    ，當工業區號誌為綠燈時，如有車輛從工業區出來，他們會
    引導該車輛，避免有其他車輛闖紅燈；該路段只有早上八點
    到九點及下午四點到六點有紅綠燈號誌，其餘時間號誌都是
    閃黃燈；現場照片沒有拍到管理員指揮交通，因他站在第一
    輛機車右前方，就是在紐澤西護欄前方停止線位置；我沒看
    到管理員在切換號誌，也沒看到管理員指揮車輛左轉，管理
    員是在阻擋對向停等區，就是八十八號前方車輛闖紅燈，而
    且照片中二輛機車還不到路口前就已經越過雙黃線，因該路
    口紅燈塞車；該時段不會有其他員警去切換號誌，因該路口
    並沒有號誌切換箱，是時段到了號誌就會自動變換等語明確
    （詳見本院九十五年九月十四日訊問筆錄第一至三頁），並
    有現場圖、違規照片及上開舉發通知單、裁決書各乙紙在卷
    可證；又衡諸證人陳昌業為依法執行勤務之員警，與異議人
    並無仇隙怨懟，自無虛詞構陷異議人之理。另按道路交通標
    誌標線號誌設置規則第四條規定：「標誌、標線、號誌之設
    置、養護及號誌之運轉，由主管機關依其管轄辦理之。」，
    同規則第五條：「本規則所稱主管機關，指公路主管機關、
    市區道路主管機關及警察機關。」，且參酌該現場照片及現
    場圖所示，該路口劃有黃網區、停止線、雙黃線等標誌，顯
    係由主管機關設置，是異議人辯稱：該交岔路口號誌係工業
    區自行設立之手動號誌云云，顯與事實有違，不足採信；況
    依前所述，異議人行進方向即光復路一段往二段方向之號誌
    既為紅燈，而光復路八十三巷往八十八巷為綠燈，該方向顯
    有車輛行進中，且該路口號制僅有三時向號誌，並無左轉專
    用燈號誌，而管理員既非站在該交岔路口中心而係站立在光
    復路八十八號停止線前，茍依異議人所述，管理員站立在其
    對向停止線處，斯時橫向為綠燈號誌，有車輛行進之狀況下
    ，管理員指揮其紅燈左轉，此與常情不合，故異議人仍持前
    詞置辯，殊難逕予採信。綜上所述，本件異議人於前揭時、
    地，騎乘該機車闖紅燈之事實，堪以認定。則原處分機關據
    以援引首揭規定，裁處罰鍰一千八百元，於法並無不當。故
    本件異議為無理由，應予駁回。
四、據上論斷，應依道路交通案件處理辦法第十九條，裁定如主
    文。
中    華    民    國    95    年    9     月    26    日
                        交通法庭法  官  饒金鳳
以上正本證明與原本無異。
如不服本裁定應於送達後五日內向本院提出抗告狀。
                                書記官  王春森
中    華    民    國    95    年    9     月    26    日


司法院資訊處製作；財團法人民間司法改革基金會備份。
